# 贸易企业总额法净额法判断

提问人：陈 小霖 32 时间：2021-05-06 15:11:23
A是汽车零部件生产商，B是A的子公司，承担销售职能。在整个交易过程中B接收下游客户的需求计划（当月给出次月需求），根据自身库存以及预测向A下采购订单(即B可以自行决定采购安排），期末会形成库存（应对下游客户随时提货需求）。B对A的采购价格是在B销售给终端客户的价格基础上97%进行定价（B利润空间固定）。但B的终端客户非唯一，B可以自由选择销售对象和销售时机，如果形成库存非产品本身质量问题，根据A/B采购合同，B不能退回给A,即买断式销售。
整个交易过程中，B的利润空间固定，但B可以自由选择销售对象和选择销售时机（终端客户非唯一），且从A为买断式采购，期末会形成库存，承担存货积压风险，是否可以用总额法核算？

回答人：chenyiwei
对于主帖所述情况，因为B向A采购还是基于下游车企的需求计划，虽然B可以自由选择销售对象和选择销售时机（终端客户非唯一），但这种自主权可能更多是名义上的，因此个人理解按净额法的可能性相对更大。
建议重点关注的因素包括：
1 、B向A的采购计划与下游车企向B事先提供的需求计划的吻合度（包括品种、时间、数量等方面）；
2 、所涉及的产品是否为仅针对特定车企、车型设计的专用件（即在不同车企之间互相替换的程度）；
3 、下游车企提供给B的需求计划的约束力和确定性，以及能否通过违约责任条款向B提供足够的保护。